臺灣高雄地方法院刑事判決　　　　　　　94年度訴字第1279號
公　訴　人　臺灣高雄地方法院檢察署檢察官
被　　　告　甲○○
　　　　　　　　　　押)
上列被告因違反毒品危害防制條例案件，經檢察官提起公訴（94
年度毒偵字第2571號）及移送併案審理（臺灣高雄地方法院檢察
署94年度毒偵字第3047、3119、3169、3217、5291號），被告於
本院準備程序進行中，就被訴事實為有罪之陳述，經本院告知簡
式審判程序意旨，並聽取公訴人及被告之意見後，合議裁定由受
命法官獨任進行簡式審判程序審理，本院判決如下：
    主  文
甲○○連續施用第一級毒品，累犯，處有期徒刑壹年。扣案之第
一級毒品海洛因貳包（淨重合計零點壹壹公克，空包裝重合計零
點肆貳公克），沒收銷燬之。又連續施用第二級毒品甲基安非他
命，累犯，處有期徒刑柒月。應執行有期徒刑壹年伍月，扣案之
第一級毒品海洛因貳包（淨重合計零點壹壹公克，空包裝重合計
零點肆貳公克），沒收銷燬之。
    事  實
一、甲○○前於民國88年間因犯贓物、竊盜罪，經臺灣高等法院
    高雄分院以88年上易字第1658號及88年上易字第2362號刑事
    判決，分別判處有期徒刑5 月、10月確定，並經同院裁定其
    應執行刑為有期徒刑1 年2 月確定，於民國90年5 月16日執
    行完畢。其又因竊盜、施用毒品案件，經臺灣高等法院高雄
    分院以91年上易字第645 號、本院以90年訴字第2737號，分
    別判處有期徒刑1 年、8 月確定，並經本院裁定其應執行刑
    為有期徒刑1 年7 月確定，於94年4 月24日縮短刑期執行完
    畢。又甲○○因施用毒品案件，經本院裁定送臺灣高雄看守
    所附設勒戒處所觀察、勒戒後，認有繼續施用毒品傾向，再
    裁定入戒治處所施以強制戒治，於89年7 月16日執行強制戒
    治期滿，經臺灣高雄地方法院檢察署檢察官於90年5 月9 日
    ，以90年度戒毒偵字第464 號為不起訴處分確定。復因施用
    毒品案件，經本院裁定強制戒治後，於92年1 月10日強制戒
    治執行期滿，而其刑事部分，經本院以90年訴字第2737號判
    處有期徒刑8 月確定，並與上述竊盜案件定其應執行刑後，
    於94年4 月24日縮短刑期出獄在案。詎其於前述強制戒治執
    行完畢釋放後5 年內，另行基於施用第一級毒品海洛因、第
    二級毒品甲基安非他命之概括犯意，於下列時間、地點，分
    別連續施用第一級毒品海洛因、第二級毒品甲基安非他命多
    次：
（一）於94年2 月3 日15時25分許之前24小時內某時許（不含公
      權力拘束時間），在其住處或其他不詳地點，以不詳之方
      法，分別施用第一級毒品海洛因、第二級毒品甲基安非他
      命各1 次。嗣於94年2 月3 日14時許，為警在高雄市○○
      路與河北路口發現形跡可疑，經警盤檢發現其有毒品前科
      ，經其同意後採集尿液，送請高雄市立凱旋醫院檢驗，其
      尿液呈嗎啡及甲基安非他命（起訴書誤載為安非他命）陽
      性反應。
（二）於94年3 月下旬某日某時至同年4 月13日晚間7 時許，在
      高雄市○○區○○路加油站公共廁所內，以注射針筒注射
      之方式，連續施用第一級毒品海洛因多次；於94年2 月23
      日上午2 時10分回溯24小時內某時（不含公權力拘束時間
      ）內某時，及於94年3 月4 日下午4 時30分許回溯24小時
      內某時（不含公權力拘束時間），在高雄縣市某不詳處所
      ，以不詳方式，連續施用第二級毒品甲基安非他命2 次。
      嗣於94年2 月22日晚間11時30分許，其因竊盜案件，為警
      在高雄市○○區○○路與建國路口逮捕，並得其同意採尿
      送驗之結果，其尿液呈嗎啡及甲基安非他命陽性反應；於
      94年3 月4 日下午2 時50分許，其因竊案案件，為警在高
      雄市三民區○○○路463 號逮捕，經其同意之後，採集尿
      液送驗之結果，其尿液呈嗎啡及甲基安非他命陽性反應；
      於94年4 月8 日晚上6 時10分許，在高雄市○○區○○路
      25號前，為警查獲，扣得其所有之第一級毒品海洛因1 包
      （淨重0.06公克，空包裝重0.23公克）；於94年4 月15日
      下午3 時20分許，在高雄市鹽埕區○○○路20號之2 ，為
      警扣得其所有之第一級毒品海洛因1 包（淨重0.05公克，
      空包裝重0.19公克）。
（三）於94年5 月4 日下午4 時30分許回溯24小時內某時（不含
      公權力拘束時間），在高雄縣市某處，以不詳之方法，施
      用第一級毒品海洛因1 次。嗣於同日下午4 時30分許，在
      高雄市○○區○○路31號前，為警盤查後，經其同意採集
      尿液，送請檢驗之結果，呈嗎啡陽性反應。
二、案經高雄市政府警察局苓雅分局報告臺灣高雄地方法院檢察
    署檢察官偵查後起訴，及高雄市政府警察局鹽埕分局報告臺
    灣高雄地方法院檢察署檢察官偵查後移送併案審理。
    理  由
一、本件被告甲○○所犯為死刑、無期徒刑或最輕本刑為3 年以
    上有期徒刑以外之罪，其於準備程序中就被訴事實為有罪之
    陳述，經法官告知簡式審判程序之旨，並聽取公訴人之意見
    後，爰依刑事訴訟法第273 條之1 第項規定，由受命法官獨
    任進行簡式審判程序，合先敘明。
二、訊據被告甲○○對於前述犯罪事實坦承不諱，且被告為警查
    獲時所採集之尿液經送驗結果，係呈嗎啡、甲基安非他命陽
    性反應，此有高雄市立凱旋醫院94年3 月1 日00000000號、
    94年3 月7 日00000000號、94年3 月14日00000000號、94年
    4 月21日00000000號、94年5 月16日00000000號濫用藥物尿
    液檢驗報告各1 份在卷可佐。又扣案之白粉2 包（淨重合計
    0.11公克，空包裝重合計0.42公克），經檢驗之結果，認係
    第一級毒品海洛因，此有法務部調查局94年6 月20日調科壹
    字第220020152 號鑑定通知書、94年7 月11日調科壹字第
    220020251 號鑑定通知書各1 份在卷可佐。
三、被告甲○○前因施用毒品案件，經本院裁定送臺灣高雄看守
    所附設勒戒處所觀察、勒戒後，認有繼續施用毒品傾向，再
    裁定入戒治處所施以強制戒治，於89年7 月16日執行強制戒
    治期滿，經臺灣高雄地方法院檢察署檢察官於90年5 月9日
    ，以90年度戒毒偵字第464 號為不起訴處分確定。復因施用
    毒品案件，經本院裁定強制戒治後，於92年1 月10日強制戒
    治執行期滿，而其刑事部分，經本院以90年訴字第2737號判
    處有期徒刑8 月確定，並與上述竊盜案件定其應執行刑後，
    於94年4 月24日縮短刑期出獄在案等情，此有臺灣高等法院
    在監在押全國紀錄表、臺灣高等法院被告全國前案紀錄表、
    本院被告院內索引卡紀錄表及臺灣高雄地方法院檢察署刑案
    資料查註紀錄表各1 份附卷可佐，其於違反毒品危害防制條
    例案件，經觀察勒戒、強制戒治執行完畢釋放後5 年內再犯
    毒品危害防制條例第10條之罪，依同條例第23條第2 項之規
    定，應依法論科。核被告所為，係犯毒品危害防制條例第10
    條第1 項之施用第1 級毒品罪、同法第10條第2 項之施用第
    二級毒品罪。被告為施用第一級毒品、第二級毒品而持有海
    洛因、甲基安非他命之低度行為，均應為施用之高度行為所
    吸收，均不另論罪。被告分別所為數施用第一級毒品海洛因
    、第二級毒品甲基安非他命之行為，各自時間緊接，各自所
    犯罪名相同，各自出於概括之犯意為之，各自為連續犯，均
    應依刑法第56條之規定以一罪論，並加重其刑「被告於事實
    欄一（二）、（三）所示之施用第一級毒品海洛因、第二級
    毒品甲基安非他命行為，雖未經檢察官起訴，但此部分之犯
    行，與上述起訴部分之施用第一級毒品海洛因、第二級毒品
    甲基安非他命之犯行，分別有連續犯之裁判上一罪關係，均
    應為起訴效力所及，且經檢察官移送本院併案審理，本院自
    得予以審酌，附此敘明」。又查被告甲○○前於88年間因犯
    贓物、竊盜罪，經臺灣高等法院高雄分院以88年上易字第
    1658號及88年上易字第2362號刑事判決，分別判處有期徒刑
    5 月、10月確定，並經同院裁定其應執行刑為有期徒刑1 年
    2 月確定，於民國90年5 月16日執行完畢。其又因竊盜、施
    用毒品案件，經臺灣高等法院高雄分院以91年上易字第645
    號、本院以90年訴字第2737號，分別判處有期徒刑1 年、8
    月確定，並經本院裁定其應執行刑為有期徒刑1 年7 月確定
    ，於94年4 月24日縮短刑期執行完畢，此有臺灣高等法院在
    監在押全國紀錄表、臺灣高等法院被告全國前案紀錄表、本
    院被告院內索引卡紀錄表及臺灣高雄地方法院檢察署刑案資
    料查註紀錄表各1 份附卷可佐。其於上述案件執行完畢後，
    5 年內再犯本件最重本刑為有期徒刑以上之二罪，均為累犯
    ，均應依刑法第47條之規定加重其刑。其所犯上開二罪，犯
    意各別，行為亦殊，應予分論併罰。爰審酌被告歷經觀察勒
    戒、強制戒治程序，猶無法戒絕毒癮，且其於施用毒品之犯
    行，甫經本院以90年度訴字第2737號，判處有期徒刑8 月確
    定，合併前述竊盜案件執行，於上述時間執行完畢後，旋即
    另行起意，於事實欄所示期間、地點，連續施用第一級毒品
    海洛因、第二級毒品甲基安非他命，顯見其意志不堅，無悔
    改之決心，本不宜寬貸，惟其所為尚未害及他人，犯罪後坦
    承犯行、態度良好，以及其犯罪動機、目的、手段、所生危
    害等一切情狀，就其施用第一級毒品、第二級毒品之犯行，
    分別量處如主文所示之刑，並定其應執行刑。又扣案之白粉
    2 包（淨重合計0.11公克，空包裝重合計0.42公克），經檢
    驗之結果，認係第一級毒品海洛因，已如前述，不問屬於犯
    人與否，均應依毒品危害防制條例第18條第1 項前段規定，
    宣告沒收銷燬之。
據上論斷，應依刑事訴訟法284 條之1 、第273 條之1 第1 項、
第299 條第1 項前段，毒品危害防制條例條第10條第1 項、第2
項、第18條第1 項前段，刑法第11條、第56條、第47條、第51條
第5款，判決如主文。
本件經檢察官乙○○到庭執行職務。
中　　華　　民　　國　　94　　年　　8 　　月　　12　　日
                  刑事第十庭    法　官  呂曾達
以上正本證明與原本無異。
如不服本判決，應於收受送達後10日內向本院提出上訴書狀。
中　　華　　民　　國　　94　　年　　8 　　月　　12　　日
　　　　　　　　　　 　　       書記官  林慧君
附錄法條：
毒品危害防制條例第10條第1、2項。
施用第一級毒品者，處 6 月以上 5 年以下有期徒刑。
施用第二級毒品者，處 3 年以下有期徒刑。
